臺灣臺北地方法院刑事判決　　　　　　　　　　　　　九十年度訴緝字第一四號
　　公　訴　人　臺灣臺北地方法院檢察署檢察官
　　被　　　告　庚○○
右列被告因偽造文書等案件，經檢察官提起公訴（八十九年度偵字第八五六三號），
及移送併案審理（八十九年度偵字第一六九二二號、八十九年度偵字第一五二七二號
、八十九年度偵字第一三五○三號），本院判決如左：
    主  文
庚○○連續攜帶兇器竊盜，未遂，處有期徒刑壹年肆月，並於刑之執行前，令入勞動
場所強制工作年。
如附表二各編號所示之物均沒收。
    事  實
一、庚○○前於民國八十一年間因竊盜案件，經本院判處拘役五十日，緩刑二年，同
    年經臺灣高等法院八十一年度上易字第五五七三號判決上訴駁回而確定。又於八
    十七年間因偽造貨幣案件，經臺灣板橋地方法院八十七年度訴字第二一一○號判
    處有期徒刑一年十月，緩刑四年，於八十八年二月二十六日判決確定（均不構成
    累犯）。其於緩刑期間，猶不知悛悔，有犯竊盜罪習慣，竟基於意圖為自己不法
    之所有之概括犯意，自八十九年二月十六日下午二時許起至同年八月六日止，於
    下列時間、地點，竊取右述他人財物；又基於變造特種文書、共同偽造私文書詐
    欺取財之概括犯意及共同意圖為自己不法之所有，以不正方法由自動付款設備取
    得他人之物之犯意，而為右揭犯行：
  (一)庚○○基於意圖為自己不法之所有之概括犯意，先於如附表一編號一所示之時
    間、地點，徒手扳開丁○○所有車牌號碼ＰＰＣ─五五五號機車座墊，竊得置物
    箱內丁○○所有如附表一編號一所示之物。旋與真實姓名年籍不詳之成年男子
    「柯柏羽」，基於共同偽造私文書詐欺取財之概括犯意，連續於如附表一編號一
    、所示之時間、地點，持所竊得之丁○○中國信託商業銀行信用卡，由庚○○假冒係丁○○本人，行使該信用卡刷卡購買如附表一編號一、所示之行動
    電話機共二具，並由庚○○先後以複寫方式，在三聯式簽帳單上顧客存根聯、特
    約商店存根聯及銀行存根聯偽簽「丁○○」之署押，作為以丁○○名義購物消費
    ，允諾付款予發卡銀行之意思表示，而偽造簽帳單私文書，再將簽帳單交付該特
    約商店，使各特約商店誤信其即為丁○○本人而陷於錯誤，交付其所購買之物，
    均足生損害於丁○○、各特約商店、財團法人聯合信用卡處理中心及中國信託商
    業銀行。嗣與「柯柏羽」基於共同意圖為自己不法之所有，以不正方法由自動付
    款設備取得他人之物之犯意，於如附表一編號一所示之時間、地點，持竊得之
    丁○○郵局金融卡，由聯邦商業銀行公館分行自動提款機盜領丁○○郵局存款新
    臺幣（下同）六千一百元。復承前概括犯意，於如附表一編號一所示之時間、
    地點，以螺絲起子毀損癸○○所有車牌號碼Ｃ四─五七六號營業小客車左後三角
    玻璃窗（毀損部分未據告訴），打開車門進入車內翻動物品，著手竊取財物，適
    因觸動汽車防盜器，為癸○○發現報警逮捕，並在其身上查獲丁○○所失竊之國
    民身分證、郵局金融卡各一枚及上開ＮＯＫＩＡ牌六一五○型行動電話機一具，
    始循線查悉上情。
  (二)庚○○復承前概括犯意，於如附表一編號二所示之時間、地點，徒手扳開張智為
    所有車牌號碼ＢＢＷ─九二三號機車座墊，竊得置物箱內乙○○所有如附表一編
    號二所示之物，嗣於八十九年六月八日上午一時許，在臺北縣板橋市○○○路○
    段三巷口，經警盤檢，當場在其身上查獲上開竊得之物。
  (三)庚○○又承前概括犯意，先於如附表一編號三所示之時間、地點，見辛○○所
    有車號ＬＪ─一九五七號自用小客車左後車門未上鎖，有機可趁，遂打開車門進
    入車內竊得如附表一編號三所示之物。復於如附表一編號三所示之時間、地
    點，竊得壬○○置於車牌號碼ＭＤＣ─八七○號機車置物箱內如附表一編號三
    所示之物。嗣基於變造特種文書之犯意，於如附表一編號三所示之時間、地點
    ，將所竊得壬○○之國民身分證及駕駛執照各一張，接續換貼自己照片而變造之
    。再於如附表一編號三所示之時間、地點，竊得戊○○置於車牌號碼ＤＰＦ─
    六七八號機車行李箱內如附表一編號三所示之物。嗣於八十九年八月一日下午
    十一時許，在臺北市○○○路、建國南路口，經警盤檢，當場在其身上查獲所竊
    得之辛○○國民身分證、經變造之壬○○國民身分證與駕駛執照及戊○○國民身
    分證各一枚，而悉上情。
  (四)庚○○再承前概括犯意，先於如附表一編號四所示之時間、地點，竊得己○○
    所有如附表一編號四所示之物，復於附表一編號四所示之時間、地點，徒手
    扳開甲○○所有車牌號碼ＪＫＤ─五五五號機車座墊，竊得置物箱內如附表一編
    號四所示之物。另承前共同偽造私文書詐欺取財之概括犯意，與真實姓名年籍
    不詳自稱「王志銘」之成年男子，於如附表一編號四所示之時間、地點，共同
    持丙○○（業經另案審結）所交付如附表二編號四所示偽造之持卡人為呂青之華
    僑銀行信用卡一張，由庚○○假冒係呂青本人，行使該信用卡刷卡購買如附表一
    編號四所示之香煙共三條，並由庚○○以複寫方式，在二聯式簽帳單上顧客存
    根聯及特約商店存根聯偽簽「呂青」之署押，作為以呂青名義購物消費，允諾付
    款予發卡銀行之意思表示，而偽造簽帳單私文書，再將簽帳單交付該特約商店，
    使該特約商店誤信其即為呂青本人而陷於錯誤，交付其所購買之物，足生損害於
    呂青、各特約商店、財團法人聯合信用卡處理中心及華僑銀行。嗣於八十九年八
    月二十一日下午十時許，在臺北市○○街一四一號新仕界旅社三○六號房，經警
    盤檢，查獲庚○○與丙○○等人，當場並在其身上起獲所竊得之甲○○國民身分
    證及己○○之泛亞商業銀行金融卡各一張，始循線查悉上情。
二、案經臺北市政府警察局中正第二分局報告臺灣臺北地方法院檢察署檢察官偵查起
    訴及乙○○訴由臺北縣政府警察局板橋分局報告臺灣板橋地方法院檢察署檢察官
    呈請臺灣高等法院檢察署令轉臺灣臺北地方法院檢察署檢察官、臺北市政府警察
    局萬華分局及大安分局報告臺灣臺北地方法院檢察署檢察官移送併案審理。
    理  由
一、訊據被告庚○○於本院審理時，對於右揭事實欄一(一)、(二)、(三)之犯行，除否認竊
    得辛○○及戊○○之現金外，餘均坦承不諱；對於右揭犯罪事實欄一(四)之犯行，
    除否認知悉上開華僑銀行信用卡係偽造之信用卡外，餘均供承不諱。經查：
  (一)右揭事實欄一(一)、(二)、(三)之犯罪事實，業據被害人丁○○、大地球通信行官美玲
    、尚新有限公司林劍峰、癸○○、辛○○、壬○○、戊○○、乙○○、己○○、
    甲○○先後於警訊及本院調查時指述綦詳，復有聯邦商業銀行公館分行監視錄影
    帶一捲、贓物認領保管收據六紙、失竊報告一紙、大地球通信行簽帳單銀行存根
    聯與特約商店存根聯、尚新有限公司簽帳單及統一發票、中國信託商業銀行遺失
    卡冒刷侵害明細、郵局查詢最近交易詳情表等件影本各一紙在卷可憑，及ＮＯＫ
    ＩＡ牌６１５０型行動電話機一具、變造之壬○○國民身分證及駕駛執照各一張
    扣案可資佐證，被告上開任意性自白與事實相符，堪以採信。又被告於警訊中已
    自白竊得被害人辛○○與戊○○如附表一編號三、所示包括現金等物，且參
    以被告既竊得被害人辛○○與戊○○置於機車置物箱內之皮包，置於皮包內之現
    金自同時遭被告所竊取，而被害人二人與被告素不相識，並無由故意誣攀，是被
    告嗣後翻異前詞辯稱未竊得被害人辛○○與戊○○之現金云云，不足採信。
  (二)次查，依上開華僑銀行信用卡之卡號查詢，該卡號發卡銀行為義大利ＳＥＲＶＩ
    ＺＩ  ＩＮＴＥＲＢＡＮＣＡＲＩ  ＳＰＡ銀行，與該信用卡卡面印製之華僑銀
    行不符，顯係偽造之信用卡一節，業據證人即聯合信用卡風險部助理專員趙克文
    於警訊時證述甚詳。又共犯丙○○（業經另案審結）於警訊時且供稱其於八十九
    年八月二十一日下午四時許，叫王志銘與庚○○去頂好超市（即惠康百貨股份有
    限公司）用偽造之華僑銀行信用卡，購買三條香煙等語；嗣於偵查中供陳庚○○
    說他沒有錢，知道伊身上有這張偽卡，就幫伊拿去用等語，及共犯「王志銘」於
    警訊時亦陳稱該華僑銀行信用卡是偽造之信用卡，係丙○○交給庚○○去頂好超
    市刷卡購買香煙等語甚明，復參以該偽造之華僑銀行信用卡背面持卡人簽名欄有
    「呂青」之署押，顯示持卡人係呂青，並非丙○○，被告亦稱此並非其所有之信
    用卡，且不認識呂青，足徵被告於收受丙○○交付上開華僑銀行信用卡時，已知
    係偽造之信用卡，甚為顯然，是其辯稱不知上開華僑銀行信用卡係偽造云云，委
    不足採。此外，復有聯合信用卡處理中心信用卡交易明細及商店明細影本各一冊
    ，及偽造之華僑銀行信用卡一張於另案（即本院九十年度訴字第四八五號丙○○
    偽造文書等案件）扣案可資佐證，本件事證明確，被告犯行堪以認定，應依法論
    科。
二、按螺絲起子係一端以金屬製成，細長且堅硬，客觀上足對人之生命、身體、安全
    構成威脅，足供兇器使用甚明，被告持螺絲起子破壞上開營業用小客車車窗後入
    內行竊而未得逞，自屬攜帶兇器竊盜未遂之行為。次按刑法上所謂文書係指能證
    明一定法律關係之文書，而署押係指在文書或物體上署名或簽押用以證明一定之
    意思表示或一定事實之謂，在社會上具相當之信用性，自以其名義人或經合法授
    權之人始得為之，刑法特立規範處罰偽造文書及署押之行為，其目的無非亦在確
    保文書及署押之真實性、信用性，故縱所偽造文書或署押之名義人事實上並無其
    人，亦無解於偽造文書或偽造署押犯罪之成立。次按持信用卡交易，基本上於財
    團法人聯合信用卡處理中心（下稱信用卡中心）不依契約給付持卡人所消費之帳
    款予特約商店時，持卡人對於特約商店仍直接負有給付價金義務，從而持信用卡
    交易與通常之買賣並無差異，僅在價金給付後由發卡銀行經由信用卡中心代為付
    帳，而發卡銀行經由信用卡中心給付特約商店價金時，事後之權利關係即發生變
    動，亦即由持卡人對於發卡銀行負擔給付價金債務而已，是持卡人與特約商店間
    之交易，乃係以信任關係為基礎之契約，倘持卡人並無支付價金之意思或能力，
    向特約商店提示信用卡消費，係屬對特約商店店員施行詐欺。第按信用卡係由發
    卡銀行所製作，載有發卡銀行名稱、卡號、有效日期及持卡人英文姓名，背面並
    有記載信用卡持卡資料電磁紀錄之磁條，依持卡人、發卡銀行及特約商店間之契
    約規定，係用為持卡人得向特約商店簽帳交易之證明用意，依刑法第二百二十條
    第一項、第二項之規定，以文書論，且其為發卡銀行所製作，為信用交易之民事
    法律關係之證明，自屬私文書之性質。再按偽造文書與行使本屬兩罪，如對於偽
    造行為並未參與實施，縱事後知其為偽造而行使，亦衹負行使責任，不應兼論偽
    造（最高法院五十一年台上字第八七四號判例意旨參照）。查被告行為後，刑法
    業於九十年六月二十日修正公布，同年月二十二日生效，增訂第二百零一條之一
    第二項：「行使前項偽造、變造之信用卡、金融卡、儲值卡或其他相類作為簽帳
    、提款、轉帳或支付工具之電磁紀錄物，或意圖供行使之用，而收受或交付於人
    者，處五年以下有期徒刑，得併科三萬元以下罰金。」，就被告行使偽造信用卡
    部分比較新舊法律規定（即刑法第二百零一條之一第二項及第二百十六條、第二
    百十條）之結果，二罪最重本刑固同為五年以下有期徒刑，然新法尚得併科罰金
    ，故以舊法之規定對於被告較為有利，應依刑法第二條第一項但書之規定適用舊
    法。是核被告庚○○所為，係犯刑法第三百二十條第一項竊盜罪、第三百二十一
    條第二項、第一項第三款攜帶兇器竊盜未遂罪、第二百十二條變造特種文書罪、
    第二百十六條、第二百二十條第一項、第二項、第二百十條行使偽造私文書罪、
    第三百三十九條第一項詐欺取財罪、第三百三十九條之二第一項準詐欺罪（意圖
    為自己不法之所有，以不正方法由自動付款設備取得他人之物部分）。其於簽帳
    單上偽造丁○○、呂青署押之行為係偽造私文書之部分行為；又偽造私文書後進
    而行使，偽造之低度行為應為行使之高度行為所吸收，均不另論罪。被告與「柯
    柏羽」就事實欄一(一)持丁○○之中國信託商業銀行信用卡刷卡購物及持丁○○之
    郵局金融卡自提款機詐領現金之行為，及其與丙○○、「王志銘」就事實欄一(四)
    持偽造之華僑銀行信用卡刷卡購物之犯行，各有犯意之聯絡及行為之分擔，均為
    共同正犯。被告先後多次竊盜與攜帶兇器竊盜未遂犯行，及多次行使偽造私文書
    詐欺取財之犯行，均時間緊接，各觸犯構成要件相同之罪名，顯均係基於概括犯
    意而為，應各依連續犯規定分別論以一連續攜帶兇器竊盜罪未遂罪及連續行使偽
    造私文書罪，並加重其刑。被告所犯連續攜帶兇器竊盜罪未遂、連續行使偽造私
    文書罪、變造特種文書罪及準詐欺罪（意圖為自己不法之所有，以不正方法由自
    動付款設備取得他人之物部分）間，有方法結果之牽連關係，應依刑法第五十五
    條牽連犯之規定，從較重之連續攜帶兇器竊盜未遂罪處斷。又公訴人起訴事實雖
    未敘及被告如事實欄一(二)至(四)部份之犯行，然該部分事實與公訴人起訴之犯罪事
    實既具有連續犯之裁判上一罪關係，應為起訴效力所及，本院自應併予審究。爰
    審酌被告前於八十一年間因竊盜案件，經本院判處拘役五十日，緩刑二年，同年
    經臺灣高等法院八十一年度上易字第五五七三號判決上訴駁回而確定。又於八十
    七年間因偽造貨幣案件，經臺灣板橋地方法院八十七年度訴字第二一一○號判處
    有期徒刑一年十月，緩刑四年，於八十八年二月二十六日判決確定，有臺灣高等
    法院檢察署刑案紀錄簡覆表在卷足憑，其於緩刑期間，猶不知悛悔，再為右揭竊
    盜、偽造私文書詐欺取財及準詐欺罪之犯行，及其竊盜、冒名刷用他人信用卡或
    使用偽造信用卡消費之金額、次數，復參酌信用卡乃現代社會普遍而重要之交易
    工具，並有促進經濟、市場之功效，其運作之良窳則端賴社會之信任，被告冒名
    持用他人之信用卡及使用偽造之信用卡，已相當程度造成此項信任之破壞，嚴重
    妨礙金融交易秩序，自不宜輕縱，及其犯罪後態度等一切情狀，量處如主文所示
    之刑，以示儆懲。又被告庚○○已滿十八歲，前有竊盜前科，有上開臺灣高等法
    院檢察署刑案紀錄簡覆表在卷可按，竟於他案緩刑期間再犯本件連續竊盜罪，其
    自八十九年二月十二日十六日起至同年八月六日未達六個月之期間內，所為竊盜
    行為高達七次，且行竊之模式均大致相同，以其前後歷次所為竊盜之期間、次數
    及方式，顯係有竊盜之犯罪習慣，非令入勞動場所強制工作無以矯正其惡習，爰
    依竊盜犯贓物犯保安處分條例第三條第一項第一款，併宣付於刑之執行前令入勞
    動場所強制工作三年，以資矯治。
三、如附表二編號一、二、五所示偽造丁○○、呂青名義之簽帳單顧客存根聯共三張
    ，為被告所有因犯罪所得之物，雖未扣案，然無法證明業已滅失而不存在，均依
    刑法第三十八條第一項第三款規定，宣告沒收；另該三筆簽帳單之特約商店存根
    聯及銀行存根聯均已交付各特約商店，已非被告所有，然其上偽造丁○○及呂青
    之署押，均應依刑法第二百十九條規定宣告沒收。如附表二編號三所示變造之被
    害人壬○○國民身分證及駕駛執照上被告照片各一張，係被告所有供犯罪所用之
    物，據其供明在卷，爰依刑法第三十八條第一項第二款規定，宣告沒收。又如附
    表二編號四所示偽造之信用卡一張，係共犯丙○○所有供犯罪所用之物，爰依刑
    法第三十八條第一項第二款規定宣告沒收。
據上論斷，應依刑事訴訟法第二百九十九條第一項前段，刑法第二條第一項後段、第
五十六條、第三百二十一條第二項、第一項第三款、第二百十二條、第二百十六條、
第二百二十條第一項、第二項、第二百十條、第三百三十九條第一項、第三百三十九
條之二第一項、第五十五條、第三十八條第一項第二款、第三款、第二百十九條，竊
盜犯贓物犯保安處分條例第三條第一項第一款、第五條第一項前段，罰金罰鍰提高標
準條例第一條前段，判決如主文。
本案經檢察官俞秀端到庭執行職務
中    華    民    國      九十一      年      四        月      十九    日
                                      臺灣臺北地方法院刑事第八庭
                                          法  官  張筱琪
右正本證明與原本無異。
如不服本判決，應於判決送達後十日內向本院提出上訴狀(應抄附繕本)。告訴人
或被害人如對於本判決不服者，應具備理由請求檢察官上訴，其上訴期間之計算
係以檢察官收受判決正本之日期為準。
                                          書記官  吳一凡
中    華    民    國      九十一      年      五        月      一      日
中華民國刑法第二百十條
 (偽造變造私文書罪)
偽造、變造私文書，足以生損害於公眾或他人者，處五年以下有期徒刑。
中華民國刑法第二百十二條
 (偽造變造特種文書罪)
偽造、變造護照、旅券、免許證、特許證及關於品行、能力服務或其他相
類之證書、介紹書，足以生損害於公眾或他人者，處一年以下有期徒刑、
拘役或三百元以下罰金。
中華民國刑法第二百十六條
 (行使偽造變造或登載不實之文書罪)
行使第二百十條至第二百十五條之文書者，依偽造、變造文書或登載不事項或使登載
不實事項之規定處斷。
中華民國刑法第三百二十條 (普通竊盜罪、竊佔罪)
意圖為自己或第三人不法之所有，而竊取他人之動產者，為竊盜罪，處五年以下有期
徒刑、拘役或五百元以下罰金。
意圖為自己或第三人不法之利益，而竊佔他人之不動產者，依前項之規定
處斷。
前二項之未遂犯罰之。
中華民國刑法第三百二十一條
 (加重竊盜罪)
犯竊盜罪而有左列情形之一者，處六月以上五年以下有期徒刑：
一  於夜間侵入住宅或有人居住之建築物、船艦，或隱匿其內而犯之者。
二  毀越門扇、牆垣或其他安全設備而犯之者。
三  攜帶兇器而犯之者。
四  結夥三人以上而犯之者。
五  乘火災、水災或其他災害之際而犯之者。
六  在車站或埠頭而犯之者。
前項之未遂罰之。
中華民國刑法第三百三十九條
 (普通詐欺罪)
意圖為自己或第三人不法之所有，以詐術使人將本人或第三人之物交付者
，處五年以下有期徒刑、拘役或科或併科一千元以下罰金。
以前項方法得財產上不法之利益或使第三人得之者，亦同。
前二項之未遂犯罰之。
中華民國刑法第三百三十九條之二
意圖為自己或第三人不法之所有，以不正方法由自動付款設備取得他人之
物者，處三年以下有期徒刑、拘役或一萬元以下罰金。
以前項方法得財產上不法之利益或使第三人得之者，亦同。
附表一：
┌────┬─────┬─────────┬──────────────┐
│編   號 │犯罪時間  │犯罪地點          │犯罪手段及竊得之物（詐取之物│
│（案號）│          │                  │）                          │
│        │          │                  │                            │
├──┬─┼─────┼─────────┼──────────────┤
│    │  │八十九年四│臺北市○○區○○路│竊得丁○○之萬用夾一個，內有│
│    ││月二十日下│四段八十八號前    │國民身分證、郵局金融卡、臺灣│
│    │  │午八時許  │                  │銀行金融卡、中國信託商業銀行│
│    │  │          │                  │金融卡及信用卡、學生證、全民│
│    │  │          │                  │健康保險卡各一張及現金一千三│
│    │  │          │                  │百餘元。                    │
│    │  │          │                  │                            │
│    ├─┼─────┼─────────┼──────────────┤
│    │  │八十九年四│臺北縣永和市○○路│持丁○○中國信託商業銀行信用│
│    ││月二十日下│二段二○一號大地球│卡，冒假丁○○而偽造簽帳單，│
│    │  │八時四十八│通訊行            │詐購價值七千零四元之ＮＯＫＩ│
│一  │  │分        │                  │Ａ６１５０型行動電話機一具。│
│    │  │          │      │                            │
│（八├─┼─────┼─────────┼──────────────┤
│九偵│  │八十九年四│臺北縣永和市○○路│持丁○○中國信託商業銀行信用│
│八五││月二十日下│九巷三十四號尚新有│卡，假冒丁○○而偽造簽帳單，│
│六三│  │午八時五十│限公司            │詐購價值八千二百四十元之摩托│
│）  │  │九分許    │                  │羅拉牌ＬＦ２０００型行動電話│
│    │  │          │                  │機一具。                    │
│    │  │          │                  │                            │
│    ├─┼─────┼─────────┼──────────────┤
│    │  │八十九年四│臺北市○○○路○段│持竊得之丁○○郵局金融卡，由│
│    ││月二十日下│二七二號聯邦商業銀│自動提款機詐領丁○○存款六千│
│    │  │午十時五十│行公館分行自動提款│一百元。                    │
│    │  │九分許    │機                │                            │
│    ├─┼─────┼─────────┼──────────────┤
│    │  │八十九年四│臺北市○○區○○街│以螺絲起子毀損癸○○車窗，打│
│    ││月二十四日│二十四號前        │開車門著手竊取財物未得逞。  │
│    │  │上午二時三│                  │                            │
│    │  │十分許    │                  │                            │
├──┴─┼─────┼─────────┼──────────────┤
│  （八九│八十九年六│臺北市○○路與通化│竊得乙○○皮包一只，內有現金│
│    偵一│月七日零時│街口              │八百元，郵局提款卡、國民身分│
│二  三五│許        │                  │證各一張及ＭＯＴＯＲＯＬＡ牌│
│    ○三│          │                  │Ｖ３６８８型行動電話一具。  │
│    ）  │          │                  │                            │
├──┬─┼─────┼─────────┼──────────────┤
│    │  │八十九年三│臺北市○○區○○路│竊得辛○○皮包一個，內有國民│
│    ││月二十二日│三段二三○巷口    │身份證、軍人身份證、大貨車駕│
│    │  │下午一時許│          │駛執照、鉗工丙級執照各一張，│
│    │  │          │                  │ＳＡＧＥＮ牌行動電話機一具及│
│    │  │          │                  │現金六百元。                │
│    ├─┼─────┼─────────┼──────────────┤
│    │  │八十九年四│臺北縣永和市○○路│竊得壬○○皮包一個，內有現金│
│三  ││月十九日下│、福和路口        │五百元，臺北商業銀行金融卡、│
│    │  │午十一時許│                  │國民身份證、普通小型車駕駛執│
│    │  │          │                  │照各一張。                  │
│    ├─┼─────┼─────────┼──────────────┤
│    │  │八十九年七│臺北市○○路○段二│將竊得之壬○○國民身分證及駕│
│    ││月二十三日│三○巷三十七弄六之│駛執照各一張，換貼徐貽誌自己│
│    │  │          │五號              │照片。                      │
│    │  │          │                  │                            │
│    ├─┼─────┼─────────┼──────────────┤
│    │  │八十九年七│臺北市○○區○○路│竊得戊○○皮包一個，內有現金│
│    ││月二十六日│                  │一、二千元，國民身份證、機車│
│    │  │十六時許  │                  │駕駛執照、華南銀行金融卡各一│
│    │  │          │                  │張，支票十四張。            │
├──┼─┼─────┼─────────┼──────────────┤
│    │  │八十八年二│臺北縣中和市好萊塢│竊取己○○之皮夾一個（內有金│
│四  ││月十六日下│電影院            │融卡、健保卡、信用卡等證件）│
│    │  │午十四時許│                  │。                          │
│    ├─┼─────┼─────────┼──────────────┤
│    │  │八十九年八│臺北縣永和市福和橋│竊取甲○○重型機車內手機一具│
│    ││月六日晚上│下                │、信用卡三張、提款卡二張、身│
│    │  │          │                  │份證一張。                  │
│    ├─┼─────┼─────────┼──────────────┤
│    ││八十九年八│臺北市○○街○段九│持偽造之華僑銀行信用卡詐購香│
│    │  │月二十一日│十三號地下一樓惠康│煙共三條，價值一千四百七十二│
│    │  │          │百貨股份有限公司  │元。                        │
└──┴─┴─────┴─────────┴──────────────┘
附表二：
一、大地球通信行簽帳單顧客存根聯一紙、特約商店存根聯及銀行存根聯上偽造之丁○○署押各一枚。
二、尚新有限公司簽帳單顧客存根聯一紙、特約商店存根聯及銀行存根聯上偽造之丁○○署押各一枚。
三、變造之壬○○國民身分證及駕駛執照上被告照片各一張。
四、偽造之華僑銀行信用卡（卡號詳卷、持卡人呂青）一張。
五、惠康百貨股份有限公司簽帳單顧客存根聯一紙，及特約商店存根聯上偽造之呂青
    署押一枚。
